
# EXERCICE STAT CAN

## preambule

Merci pour cette opportunité d'avoir pu jouer avec les données que vous avez proposées
en exercice et j'ai répondu au maximum avec mes connaissances. Comme je 
vous l'ai fait savoir dans ma lettre d'introduction, je travaille depuis 2 ans à 
la création d'un package R pour nettoyer, harmoniser et visualiser des données 
(de patients pour des études en épidémiologie). Ce package est toujours en cours 
de création, mais j'ai saisi la chance de travailler avec mon projet sur vos données.
Les résultats et fonctions reposent beaucoup sur mon travail personnel existant. 

J'ai adapté mon package et je vous ai créé pour l'occasion un petit package 
(tinyPackage) qui ramasse les fonctions que j'ai utilisées dans l'exercice. D'autre part, 
je fonctionne avec un autre package qui est d'avantage ma boite à outils personnelle (fabR).
Je vous ai fourni un endroit (git public) ou vous pourrez télécharger les deux packages. 
En cas d'impossibilité, je vous ai fourni les fonctions que vous pouvez sourcer ici
au besoin. L'annexe N. 6 vous présente d'avantage les possibilités du package dans
le contexte de vos données.

Les codes reposent sur beaucoup de dépendances, si vous avez le moindre problème,
les inputs et les outputs ont été générés localement.

Bonne lecture.

## IMPORT DES LIBRAIRIES ET FONCTIONS

```{r, echo = FALSE}

# rm(list = ls())
source("0_functions.R")
sessionInfo()

```


**fonction download_online_data()** 
- Cette fonction interagit avec l'usager.e afin 
d'automatiser le chargement de fichiers zip dans un dossier, et leur extraction.

**shape_key_file()**
- Transformation du key file pour le rendre interpretable plus facilement.
La structure étant déterminée pour un key file, on peut le brasser pour obtenir
un format plus facile à interpreter.

**add_variables_valueType()**
- Ajout des meta-données provenant du dataset au data dictionary.

**add_variables_valueType()**
- Pour assurer la consistance des données et préserver le datatype et les NA values,
le choix a été fait de remplacer 'blank' dans tout l'exercice par -77.


### TACHE 1 - TELECHARGEMENT DES DONNEES

**remarque**
les fichiers sont placés dans *input_files*

```{r}
source("1_telecharger_les_donnees.R")

```

### TACHE 2 - CREATION DE LA MISE EN CORRESPONDANCE

**remarque**
Je m'appuie sur une structure de données avec laquelle j'ai l'habitude de travailler.
Elle repose sur la création d'un dictionnaire de données à partir du fichier de clés
(key file). Ce dictionnaire est ensuite utilisé tout au long de l'exercice. La structure 
est compatible avec SPSS, ainsi que le package que j'ai développé.

```{r}
source("2_creer_la_mise_en_correspondance.R")

print(dataset)
print(data_dict_tache2)


```

### TACHE 3 - EXTRAIRE ET FUSIONNER LES DONNEES.

**remarque**
Je me suis assuré que les données dans le dataset sont compatibles avec le data dictionary.
Quand cela n'est pas le cas, j'ai justifié mes choix. Notamment : Les NA ont été
remplacés par -77 pour assurer la pertinence des valeurs manquantes ('Not Applicable'
se differencie d'une donnée simplement non fournie). Donc la variable **VOLUNTARY_PT**
ne peut pas être boolean à ce moment-là. Elle a donc été re-castée en 'text'.


```{r}
source("3_extraire_et_fusionner_les_donnees.R")

# verifications Quarter
annotated_dataset_tache3 %>%
  group_by(QUARTER,SURVMNTH) %>%
  tally

# verifications Vontary PT
annotated_dataset_tache3 %>%
  group_by(VOLUNTARY_PT,WHYPT) %>%
  tally

```

### TACHE 4 - SUIVI DE L'OBJECTIF 8.

**remarque**
À l'aide du data dictionary et du datataset, j'ai extrait les informations pour répondre
aux questions 1, 2 et 3. Néanmoins, je souhaitais inclure le poids final, mais je 
n'était pas certain s'il s'agissait là d'un pondérateur ou non. Je ne l'ai pas utilisé.


```{r}
source("4_suivi_objectif_8.R")

print(tx_chom)
print(tx_etud_prov)
print(rank_5_industry_VPT)

```


### TACHE 5 - SUIVI DE L'OBJECTIF 5.

**remarque**
Je me suis inspiré des indicateurs que nous avions déjà pour le suivi de l'objectif 8
et j'ai utilisé la variable de la tache 3 **VOLUNTARY_PT** pour créer deux indicateurs.
L'un met en lumière qu'il n'y a que peu de différences au global entre les individus
qui déclarent être en temps partiel volontairement ou non. Mais il y a de grandes 
disparités quand on regarde pourquoi en utilisant la variable source **WHYPT**. 
Avec un facteur allant de 2 a 10, les femmes semblent davantage exposées à être en 
temps partiel involontaire pour des raisons familiales ou pour leurs enfants.


```{r}
source("5_suivi_objectif_5.R")

print(tx_difference_hm_VPT)
print(tx_difference_hm_WHYPT)

```



### ANNEXE 6 - POSSIBILITE D'ADAPTER LE PACKAGE A STAT CAN.

**remarque**
j'ai adapté le code du package pour répondre à la structure des données de
Stat Can. Les rendus peuvent manquer de finesse, mais le code fonctionne. 
Je vous ai produit un tableau Excel de sommaire de chaque variable ainsi qu'un 
dossier (bookdown) qui est un rapport visuel par variable.


```{r}
source("6_annexe.R")

# open_visual_report("output_files/ANNEXE_6/report")
# open_visual_report("output_files/ANNEXE_6/report_BY_QUARTER/")

```


